# Maurizio Falconi CREDIT & DATA ANALYST

Parma, Italia - 15/06/1998

Email: <u>maurizio.falconi47@gmail.com</u>
Portfolio: <u>falker47.github.io/Nexus-portfolio</u>
LinkedIn: <u>linkedin.com/in/mauriziofalconi</u>

# **Profilo Professionale**

Data Analyst con un background STEM poliedrico, grazie agli studi in fisica, tecnologie blockchain e all'esperienza come sviluppatore fullstack. Solida esperienza nel settore bancario con focus su modelli predittivi, valutazione del merito creditizio e conformità normativa. Ho una ottima padronanza di strumenti di programmazione e analisi dati che sono guidate da uno spirito analitico, curiosità insaziabile e voglia continua di migliorare.

# Istruzione

#### Laurea Triennale in Fisica - 2023

Università degli Studi di Milano-Bicocca

## Laurea Triennale in Economia - (in corso)

Università La Sapienza di Roma

# **Esperienza Professionale**

## **CREDIT ANALYST - Ufficio Istruttoria Fidi**

Banca Privata Leasing - Reggio Emilia | Set 2024 - presente

- Analisi di portafoglio tramite tecniche di valutazione sia quantitative che qualitative (analisi di bilancio, indici patrimoniali, reddituali e finanziari) finalizzate alla determinazione del merito creditizio e idoneità al finanziamento.
- Verifiche antiriciclaggio mediante il sistema SGR Compliance e strumenti interni, contribuendo agli audit ispettivi.

## CREDIT RISK ANALYST - Sviluppo Modelli

Crédit Agricole Italia - Parma | Set 2023 - Ago 2024

- Data engineering finalizzato all'addestramento di un modello predittivo di Early Warning basato su XGBoost (Machine Learning), poi effettivamente passato in produzione per il monitoraggio del rischio di credito.
- Integrazione e gestione di dati mediante **DataIku** e **SAS** per l'analisi dello **stress finanziario** derivante dal piano europeo **Fit-for-55**, a supporto della modellizzazione del rischio e della pianificazione strategica.

### **TUTOR DI MATEMATICA E FISICA (Freelance)**

Online & in presenza | Gen 2023 - presente

- Lezioni personalizzate di matematica e fisica a oltre **20 studenti** delle scuole superiori, per un totale di oltre **400 ore** di didattica individuale.
- Pianificazione dei contenuti adattata ai bisogni specifici di ciascuno studente con una dispensa su Google Drive contenente materiale didattico e gli esercizi svolti e commentati durante le lezioni.

# Altre Esperienze Professionali

#### ADDETTO SALA E ACCOGLIENZA

MU Fish - Nova Milanese | Ott 2021 - Feb 2023

- Gestione pagamenti, chiusure contabili, accompagnamento al tavolo e cura dell'esperienza cliente.
- Affiancamento del sommelier nella presentazione dei vini e nella narrazione dei piatti. Partecipazione alla creazione di nuovi piatti insieme alla chef, fornendo feedback su presentazione e gusto.

#### **CUOCO DI 4º LIVELLO**

Da Vittorio srl - Brusaporto (BG) | Nov 2017 - Gen 2022

- Preparazione e impiattamento dei piatti iconici dell'omonimo ristorante da 3 stelle Michelin in occasione di eventi di prestigio.
- Allestimento e gestione della linea di cucina e interazione con il pubblico (showcooking)

# **Formazione Complementare**

#### MASTERZ: Blockchain & Digital Assets Academy (Gen 2023 - Gen 2024)

Progetto sulla valorizzazione del personale tramite NFT gamification selezionato da Ernst & Young tra i 3 migliori progetti finali per innovazione e impatto.

## UC SAN DIEGO: Algorithms & Data Structures (Mar 2023 - Ott 2023)

Studio approfondito delle principali strutture dati e tecniche algoritmiche (greedy, binary search, programmazione dinamica) con applicazioni reali su navigazione in grandi reti e l'assemblaggio genomico.

## IBM: Data Science Academy (Gen 2023 - Giu 2023)

Progetto che attraverso l'analisi dati e tecniche di machine learning prevede il successo dell'atterraggio di un razzo al fine di ottimizzare la stima dei costi e identificare eventuali siti di lancio ottimali.

### BLAZAR GROUP: .NET Full Stack Academy (Mar 2023 - Apr 2023)

Project work finale: sviluppo in team di un gioco di Battaglia Navale cooperativo

# Competenze Tecniche

Linguaggi: Python, SQL, SAS, C, C++, C#, JavaScript, TypeScript, HTML, CSS

Framework/Tools: Angular, .NET, DataIku, Bootstrap, Git, Trello

Database/Cloud: MSSQL, Azure

Altro: Machine Learning, Blockchain, Smart Contract, DeFi, MS Office, Cybersecurity, Scrum

# Lingue

ITALIANO: C2 INGLESE: C1 FRANCESE: B2 SPAGNOLO: B2

Autorizzazione al trattamento dei dati personali ai sensi della vigente normativa sulla Privacy.